臺灣高等法院刑事判決　　　　　　　 100年度上訴字第1940號
上　訴　人　臺灣士林地方法院檢察署檢察官
上　訴　人
即　被　告　連進域
選任辯護人　鄭成東律師
上列上訴人等因被告違反毒品危害防制條例案件，不服臺灣士林
地方法院100年度訴字第50號，中華民國100年4月29 日第一審判
決（起訴案號：臺灣士林地方法院檢察署99年度偵字第14198、1
5000號），提起上訴，本院判決如下：
    主  文
原判決關於販賣第一級毒品、定執行刑及無罪部分均撤銷。
連進域犯如附表三所示之販賣第一級毒品罪，各處如附表三所示
之刑。
其他上訴（即附表一所示轉讓第一級毒品、附表二所示販賣第二
級毒品部分）駁回。
    事  實
一、連進域（綽號「蟬仔」、「仙仔」）曾於民國78年間因殺人
    案件，經高雄地方法院78年度重訴字第9 號判決判處無期徒
    刑，禠奪公權終身，嗣臺灣高等法院台南分院駁回上訴，再
    經最高法院78年度臺上字第2701號判決駁回上訴確定，嗣經
    臺灣高等法院高雄分院以80年度聲減字第2798號裁定減為有
    期徒刑15年，褫奪公權10年確定，而於85年7 月3 日縮短刑
    期假釋出監，嗣假釋付保護管束期間，又因違反毒品危害防
    制條例案件，經臺灣士林地方法院93年度訴緝字第11號判決
    判處有期徒刑7 月確定，另因偽造文書案件，經臺灣板橋地
    方法院以90年度訴字第1939號判決判處有期徒刑5 月確定；
    復因脫逃案件，經台灣士林地方法院90年度訴字第436 號判
    決判處有期徒刑4 月確定，上開三罪經台灣士林地方法院96
    年度聲減字第119號裁定減刑並定應執行刑為有期徒刑8月確
    定；上開殺人罪假釋遭撤銷後，殘餘刑期（7年6月27日）與
    前開三罪應執行刑接續執行後，於98年1 月13日縮刑期滿執
    行完畢。詎連進域仍不知悔改，明知海洛因、甲基安非他命
    分別係毒品危害防制條例第2條第2項第1、2款所定之第一級
    及第二級毒品，依法不得販賣、轉讓，竟分別為下列犯行：
（一）連進域於99年9月25日凌晨0時43分前某不詳時間，以低於
      四分之一錢新台幣（下同）5000元之價格購入海洛因（無
      證據證明購入之初即有出售營利之意圖）後，以其所有之
      門號0000000000 號行動電話（內含非其所有之SIM卡）為
      聯絡工具，先後二次為下列販賣海洛因予李承翰之犯行：
      1. 於99年9 月25日凌晨0時43分、2時45分、3時13分以上
      開行動電話與李承翰持用之門號0000000000號行動電話聯
      絡，因李承翰以「半件衣服」之暗語表示欲購買甲基安非
      他命，但因連進域僅有海洛因可資出售，乃基於販賣第一
      級毒品營利之犯意，回稱見面再講，並於同日凌晨3 時13
      分以後某時，在汐止交流道附近與李承翰見面商定毒品交
      易條件後，於附表三編號一1 所示之時間地點以四分之一
      錢5000元之價格出售海洛因予李承翰，並允李承翰先欠帳
      取毒；嗣於99年10月2日凌晨3時38分許雙方又以上開電話
      聯絡相約至臺北市○○路宏恩醫院見面，李承翰始支付上
      開毒品交易之價金，連進域因而得款5000元（詳如附表三
      編號一1）。2.連進域另於99年9月30日凌晨4時6分前某不
      詳時間，以低於一錢18000 元之價格購入海洛因（無證據
      證明購入之初即有出售營利之意圖）後，以持用之前述門
      號行動電話於99年9 月30日凌晨4時6分許，與李承翰持用
      之上開行動電話聯絡，相約於新北市板橋區華江橋下見面
      ，連進域乃基於販賣第一級毒品營利之犯意，於附表三編
      號一2所示之時地，以18000元之價格出售海洛因一錢予李
      承翰，連進域因而得款18000元（詳如附表三編號一2）。
（二）連進域於99年10月7日下午8時14分前某不詳時間，以低於
      1包（0.45公克，約八分之一錢）2500 元之價格購入海洛
      因（無證據證明購入之初即有出售營利之意圖）後，以上
      開門號0000000000號行動電話為聯絡工具，於99年10 月7
      日20 時14分、21時1分，與陳敏華持用之門號0000000000
      號行動電話聯絡，因陳敏華來電表示欲購買暗語為「高跟
      鞋」之海洛因，連進域乃基於出售第一級毒品營利之犯意
      應允之，雙方議定價格及交易地點後，連進域即於同日晚
      間9 時30分許，在新北市○○區○○路附近之全家便利商
      店前，以1包（0.45公克，約八分之一錢）2500 元之價格
      出售海洛因予陳敏華，因而得款2500元（詳如附表三編號
      二）。
（三）連進域基於轉讓海洛因之犯意，持用上開門號0000000000
      號行動電話為聯絡工具，與蔡順吉持用之0000000000號行
      動電話聯繫見面後，先後於如附表一所示之時間及地點，
      無償轉讓附表一各該編號所示之海洛因予蔡順吉共三次（
      依轉讓毒品加重其刑之數量標準第2條第1項第1 款規定，
      各次轉讓數量均未逾毒品危害防制條例第8條第6項所定之
      數量淨重5公克）。
（四）連進域分別於附表二所示交易時間前之某不詳時間，以低
      於附表二各該編號所示之價格購入甲基安非他命（無證據
      證明購入之初即有出售營利之意圖）後，持用前述門號00
      00000000號行動電話為聯絡工具，與謝永泉持用之門號00
      00000000號行動電話聯繫，並相約見面商定毒品交易內容
      後，先後於附表二所示時間、地點，以附表二各該編號所
      示之價格出售甲基安非他命予謝永泉共三次。計連進域因
      出售如附表二編號1 所示之甲基安非他命得款6000元，出
      售如附表二編號2 所示之甲基安非他命得款6000元，出售
      附表二編號3 所示之甲基安非他命得款3000元（販賣甲基
      安非他命之時間、地點、數量、所得價金，均詳如附表二
      各該編號所示）。嗣於99年10月29日晚間10時許，在新北
      市○○區○○路74巷口為警查獲，並於其駕駛之車號5496
      -YG 號自用小客車內，扣得其如附表三編號二所示販賣海
      洛因所餘而持有之海洛因12包（合計驗餘淨重7.45克，保
      管字號為臺灣士林地方法院檢察署99年度保管字第4924號
      ）及如附表二編號3 所示販賣甲基安非他命所餘而持有之
      甲基安非他命10 包（合計驗餘總純質淨重38.87公克，保
      管字號為臺灣士林地方法院100年度保字第146號）、內含
      第二級毒品大麻成分之煙草2 包（持有第二級毒品部分業
      經撤回上訴確定）及其所有供販賣、轉讓海洛因及販賣甲
      基安非他命所用之門號0000000000號行動電話機具1支（
      內含非連進域所有之SIM 卡，保管字號為臺灣士林地方法
      院100年度保字第146號）、非其所有之大型分裝袋10個及
      分裝夾鏈袋120 個、非供上開轉讓、販賣犯行所用或所得
      之現金320 00元、氟硝西泮藥丸3顆、電子磅秤1臺、玻璃
      球2顆、玻璃管1支及門號0000000000、0000000000號行動
      電話2具（內含SIM卡）等物，始查悉上情。
二、案經臺北市政府警察局移送臺灣士林地方法院檢察署檢察官
    偵查起訴。
    理  由
壹、本案審理範圍：
    上訴人即被告連進域所具上訴理由狀，雖就上訴範圍概略記
    載「依刑事訴訟法第348 條聲明全部上訴」（見本院卷第32
    頁），然於本院準備程序中，業陳明係針對原判決關於販賣
    第一級毒品予陳敏華、轉讓第一級毒品予蔡順吉（即原判決
    附表一編號二部分）、販賣第二級部分予謝永泉部分上訴，
    且撤回持有第二級毒品、轉讓第一即毒品予陳敏華、汪志凱
    部分（即原判決附表一編號一、三部分）之上訴，此有本院
    準備程序筆錄及上訴人所具撤回上訴聲請狀可參（見本院卷
    第64頁正、背面、71、72頁）。檢察官則對原判決無罪部分
    （即被訴販賣第一級毒品予李承翰部分）提起上訴，見本院
    卷第24頁臺灣士林地方法院檢察署檢察官上訴書），是本案
    審理範圍為原判決關於販賣第一級毒品予陳敏華（詳如附表
    三編號二）、轉讓第一級毒品予蔡順吉（詳如附表一）、販
    賣第二級毒品予謝永泉（詳如附表二）及無罪部分（詳如附
    表三編號一所示被訴販賣第一級毒品予李承翰部分），先予
    說明。
貳、證據能力部分：
一、上訴人即被告連進域關於本案之供述，並無出於強暴、脅迫
    、利誘、詐欺、疲勞訊問、違法羈押或其他不正方法之情形
    ，亦未違反法定障礙事由經過期間不得訊問或告知義務之規
    定，依刑事訴訟法第156條第1項、第158條之2規定，應認有
    證據能力。
二、刑事訴訟法第159 條之1 第2 項所定被告以外之人於偵查中
    向檢察官所為之陳述，除顯有不可信之情況者外，得為證據
    。其立法理由係以偵查中對被告以外之人所為之偵查筆錄，
    或被告以外之人向檢察官所提之書面陳述，性質上均屬傳聞
    證據，且常為認定被告有罪之證據，自理論上言，如未予被
    告反對詰問、適當辯解之機會，一律准其為證據，似與當事
    人進行主義之精神不無扞格之處，對被告之防禦權亦有所妨
    礙，然刑事訴訟法規定，檢察官代表國家偵查犯罪、實行公
    訴，依法有訊問被告、證人、鑑定人之權，且實務運作時，
    偵查中檢察官向被告以外之人所取得之陳述，原則上均能遵
    守法律規定，不致違法取供，其可信性甚高，為兼顧理論與
    實務，爰明定被告以外之人於偵查中向檢察官所為之陳述，
    除顯有不可信之情況者外，得為證據。查證人陳敏華、李承
    翰、蔡順吉、謝永泉於偵查中具結經檢察官訊問所為證述，
    就其等偵查筆錄製作原因、過程及功能性觀察其信用性，並
    從卷證本身形式上觀察，並無顯不可信之情形，又當事人與
    辯護人於本院對於本判決所援引之證人於檢察官訊問時具結
    證述之證據能力均表示同意作為證據（見本院卷第65頁背面
    、66、91頁背面），是前述證人於檢察官訊問時具結所為證
    述，自得為證據。
三、鑑定之經過及其結果，應命鑑定人以言詞或書面報告；法院
    或檢察官得囑託醫院、學校或其他相當之機關、團體為鑑定
    ，或審查他人之鑑定，並準用前開規定， 刑事訴訟法第206
    條第1項、第208條第1 項前段定有明文。查本判決引用之鑑
    定報告（詳後述），分別為檢察官囑託鑑定機關或檢察官指
    揮司法警察囑託鑑定機關執行鑑定職務出具之書面鑑定報告
    （法務部92年9月1日法檢字第0920035083 號函示要旨參照）
    ，依刑事訴訟法第159條之立法意旨及同法第206條規定，得
    為證據。
四、當事人及選任辯護人就本件依法院核發之通訊監察書對相關
    行動電話實施通訊監察所得之錄音，為依法定程序取得之證
    據，並未有爭執；且未曾主張承辦員警根據通訊監察錄音內
    容製作通訊監察錄音譯文內容與通訊監察錄音內容不符，而
    質疑譯文內容之真實性（見本院卷第67頁背面、68、79頁背
    面）。本院審酌上開證據資料製作時之情況，尚無違法不當
    及其他明顯瑕疵，亦認以之作為證據應屬適當，依刑事訴訟
    法第159條之5規定，認本判決引用之通訊監察錄音譯文均有
    證據能力。又卷附之通訊監察錄音譯文雖未經承辦警員記載
    制作譯文之日期及所屬機關，並簽名；然按刑事訴訟法第39
    條所定應由制作之公務員記載制作之年、月、日及其所屬機
    關，由制作人簽名之文書，係指為使特定之訴訟行為，符合
    法律規定之程式所制作者；而實施刑事訴訟程序之公務員，
    依據偵查犯罪機關合法監聽所得之錄音帶而制作之通訊監察
    錄音譯文，雖係文書，然非訴訟行為所應具備之法定程式，
    自無上開規定之適用。再依據監聽所得錄音帶翻譯制作之通
    訊監察錄音譯文，乃該監聽錄音內容之顯示，於被告或訴訟
    關係人對該譯文之真實性發生爭執或有所懷疑時，法院固應
    依法勘驗該監聽錄音帶踐行調查證據程序，已確認該錄音聲
    音是否為本人，及內容與通訊監察譯文之記載是否相符；然
    如被告或訴訟關係人對其監聽錄音譯文之真實性並不爭執，
    即無再辨認其聲音之必要，故法院於審判期日就此如已踐行
    提示通訊監察譯文供當事人辨認或告以要旨，使其表示益見
    等程序並為辯論，其所為調查程序即無不合，自得作為證據
    （最高法院99年度台上字第5135號、99年度台上字第5494號
    、100年度台上字第2217 號判決意旨參照），附此說明。至
    被告於本院準備程序雖指稱：有關其與李承翰於99年9 月25
    日通話之通訊監察錄音譯文記載「半件衣服」部分，有拼湊
    之嫌云云（見本院卷第67頁背面、68頁）；選任辯護人亦表
    示閱卷後再就譯文與通訊監察錄音不符部分具狀表示意見，
    惟選任辯護人嗣就本案相關通訊監察錄音譯文之證據能力，
    僅於100年8月22日具狀指稱：對於證人陳敏華、謝永泉之通
    訊監察錄音譯文之證據能力無意見；但卷附之被告與李承翰
    於99年9月25 日0時43分33秒、2時45分26秒、3時13分8秒及
    99年9月30日4時6分39秒、4時21分14秒通訊監察錄音譯文內
    容，多係聯絡會面地點，而無任何有關海洛因交易時間、地
    點及價格之對話，對話中縱曾提及「半件衣服」，亦據證人
    李承翰於偵查中證述：當時其問被告有無安非他命，結果被
    告沒有安非他命，而有海洛因等語，故上述譯文內容不能據
    為不利被告之認定；又被告否認曾於99年10月2 日前往宏恩
    醫院與李承翰見面，是卷附之被告與李承翰於99年10月2日3
    時38分58秒之通訊監察錄音譯文，僅能證明被告應允有空即
    前往探視，雙方並未約定會面時間，故難以此為不利被告之
    認定等詞（見本院卷第79頁），經核並未就其閱卷結果，具
    體指摘該等錄音譯文有何未依通訊監察錄音紀錄之情形。被
    告與辯護人就上開通訊監察錄音譯文與待證事實之關連性等
    節所為指摘，均屬各該通訊監察錄音譯文證明力之問題，核
    與各該通訊監察錄音譯文證據能力之判斷無涉，附此說明。
五、本判決引用之其他證據資料，並無證據證明係公務員違背法
    定程序所取得，而卷內之文書證據，亦無刑事訴訟法第159
    條之4 顯有不可信之情況與不得作為證據之情形，且未據檢
    察官、被告及辯護人於法院審理時爭執其證據能力，本院斟
    酌本案卷內之證據並非非法取得，亦無證明力明顯過低之情
    形，均有證據能力。
參、實體部分：
一、訊據被告坦承有附表一所示轉讓海洛因予蔡順吉三次之犯行
    不諱，且不否認曾於上開時間，以前述行動電話與證人李承
    翰、陳敏華、蔡順吉、謝永泉聯繫，而為後述通訊監察錄音
    譯文所示通話內容等事實，惟矢口否認有公訴意旨所指販賣
    海洛因予李承翰、陳敏華，及販賣甲基安非他命予謝永泉之
    犯行，並辯稱：(1)販賣海洛因予李承翰部分：被告於原審辯
    稱：其於附表三編號一所示時地與李承翰見面，係因李承翰
    邀其共同出資購買安非他命云云；於本院辯稱：其雖曾與李
    承翰相約見面，但未有附表三編號一所示販賣海洛因予李承
    翰之犯行，檢察官起訴所憑事證均不足證明其販賣海洛因予
    李承翰。(2)販賣海洛因予陳敏華部分：其與陳敏華前為同居
    共財之男女朋友，陳敏華向其索取毒品乃情理之常，故其交
    付海落因予陳敏華係無償轉讓，並無販賣營利之意圖；辯護
    人則為被告辯以：被告並未於99年10 月7日與證人陳敏華在
    新北市板橋區之全家便利商店碰面，而係在證人陳敏華位於
    新北市○○區○○路住處碰面，且未交付海洛因予陳敏華，
    更未向其收取款項云云；(3)販賣甲基安非他命予謝永泉部分
    ：其與謝永泉於99年9 月15日以上開電話聯繫之通話內容僅
    討論「磨仔」、「尾仔」（指大麻），並以非安非他命為交
    易標的，足見謝永泉於偵查中指述其販賣安非他命各節，均
    與事實不符云云；辯護人則為被告辯以：被告與謝永泉以上
    述行動電話聯繫於附表二所示時地會面，均係為打麻將而碰
    面，並未交付第二級毒品甲基安非他命，亦未向之收取款項
    云云。
二、得心證之理由：
（一）事實欄一（一）部分（即附表三編號一所示於99年9 月25
      日、9月30日出售海洛因予李承翰部分）：
    1.附表三編號一1所示被告於99年9月25日出售海洛因予李承
      翰之事實，有下列證據可證：
    (1)證人李承翰於檢察官訊問時具結證稱：（問：99年9 月25
      日凌晨，你與連進域聯絡，講到「半件衣服、內湖」等話
      ?）是。...（問：該次你向連進域拿取海洛因的時間及地
      點?）時間是99年9月25日，地點在汐止交流道那邊。（問
      ：「半件衣服」是指什麼？）當時我問被告有沒有安非他
      命，結果他沒有安非他命，而是有海洛因，...（問：99
      年9 月25日凌晨，在汐止交流道附近，你向被告取得海洛
      因？）是，...（問：該次取得海洛因的數量？） 俗稱的
      「41」，就是四分之一（錢），價值5000元，該次我沒有
      付錢，... （問：那5000元是要先欠著，以後你仍要付清
      嗎？）對，... （問：先前你欠的5000元，有沒有付給被
      告？）是後來在宏恩醫院給被告的，（問：99年10月2 日
      ，你與連進域通電話? ）是（按指二人電話相約在宏恩醫
      院見面之通訊監察錄音譯文）等語（見99年度偵字第1419
      8號偵查卷「下稱偵查一卷」第203至205 頁）。足見被告
      於99年9月25日確以5000 元之價格出售海洛因四分一錢予
      李承翰，且允李承翰先取貨欠款，嗣於99年10月2 日李承
      翰始於宏恩醫院支付該次購毒價金5000元。
    (2)被告使用之門號0000000000號行動電話，與證人李承翰之
      0000000000號行動電話於99年9 月25日及同年10月2 日之
      通話內容如下：
      99年9月25日凌晨0時43分：
        李承翰：沒關係啦！我是要問你一下，你是到哪裡？「
                半件衣服？」
        連進域：我跟你講喔！我們見面講沒關係！
      99年9月25日凌晨2時45分：
        連進域：... 我跟你講，你要走中山高，我們在汐止，汐
                止交流道下去！
        李承翰：你要到汐止交流道下去喔！
        連進域：好不好？
        李承翰：好阿！
      99年9月25日凌晨3時13分：
        李承翰：到了。
        連進域：你到了？
        .....
      99年10月2日凌晨3時38分：
        李承翰：我出車禍！現在住院！
        連進域：你住院喔！
        李承翰：在宏恩醫院。
        .....
        連進域：好啦，我有空過去。
        ......
      此有前述通訊監察錄音譯文在卷可稽 （見偵查一卷第209
      至211頁），且為被告所不爭。查被告連進域所持用之000
      0000000號行動電話，與證人李承翰持用之0000000000 號
      行動電話於99年9月25日凌晨0點43分、2點45分、3時13分
      、99年10月2日凌晨3點38分，迭有上開通話，顯因李承翰
      於凌晨0時43 分，以電話向被告詢問購買「半件衣服」之
      事，經被告回稱「我們見面講沒關係」後，二人即陸續電
      話聯繫見面時間。且其二人於99年9月25日、99年10月2日
      凌晨密切通話聯繫之時間，核與證人李承翰所述：其於99
      年9月25日，與被告聯繫購買毒品之事，嗣於99年10月2日
      始在宏恩醫院見面支付購毒價金5000元等時間、地點情節
      相符，堪信屬實。被告空言否認上情，難認可採。又雖上
      開通話內容多為聯絡見面等詞，然已足佐證證人李承翰所
      述其去電被告聯繫毒品交易，並因此與被告相約見面、交
      易之時間、地點等情非虛，自堪憑為本件認定事實之佐證
      ，辯護人徒以上述通訊監察錄音譯文內容並無有關毒品種
      類、價格之內容，與待證事實無關連性云云，顯非可採。
    (3)證人李承翰於99年9月25日凌晨0時43分雖以電話向被告表
      示要「半件衣服」（按為「甲基安非他命」之暗語），有
      前述通訊監察錄音譯文可按，但證人李承翰業於檢察官訊
      問時就此證述：（問：「半件衣服」是指什麼?） 當時其
      問被告有沒有安非他命，結果他沒有安非他命，而是有海
      洛因等語甚詳（見偵查一卷第204 頁）；參以，被告於前
      述通話時，一聽聞李承翰表示「半件衣服」，隨即回稱「
      我們見面講沒關係」等語，此亦有上開通訊監察錄音譯文
      可按（見偵查一卷第209 頁），足見該次毒品交易標的，
      應以被告與李承翰見面後商談之實際交易內容為斷。是縱
      李承翰初始電詢之毒品種類與嗣後實際交易之毒品種類有
      異，亦與常情未悖。被告徒以證人李承翰電詢交易之毒品
      種類（安非他命）與其嗣後指證之實際交易種類（海洛因
      ）不符，而謂證人李承翰所述全不可採，亦有誤會。
    (4)雖證人李承翰於檢察官訊問時證述：99年9 月25日向被告
      購買海洛因當天尚未付錢等語，然該次毒品交易價金，嗣
      經李承翰於同年10月2 日在宏恩醫院支付被告等情，業據
      證人李承翰於檢察官同日訊問時證述明確，並有被告與李
      承翰於99年10月2 日相約於宏恩醫院見面之通訊監察錄音
      譯文在卷可考，核與李承翰所述各節相符，已見證人李承
      翰所言非虛，業如前述。況證人李承翰於99年11月2 日經
      檢察官逐一提示多日通訊監察錄音譯文，訊以是否各該日
      期均與被告為交易毒品時，證人李承翰亦僅就附表三編號
      一1、2所示交易為肯定之指述（見偵查一卷第203至205頁
      ），顯非自始有意設詞誣陷，而一概指述被告販賣涉有多
      次販賣毒品罪嫌，是證人李承翰所述顯係基於親自見聞情
      形所為，自堪採信。又毒品交易之價金交付條件、方式，
      本因出賣人、買受人之交易習慣、私人交情而有差異，故
      證人李承翰所述被告允之取毒欠款，嗣於99年10月2 日付
      款之事，尚難認與常情有悖。被告以此辯稱：李承翰所述
      各次交易等事均不可採云云，難認有據，附此說明。
    2.被告於99年9 月30日出售海洛因予李承翰等情，亦有下列
      證據可證：
    (1)證人李承翰於檢察官訊問時具結證稱：（問：99年9 月30
      日，你與被告通電話？）是，... （問：該次你有無向被
      告購買毒品？）有，... （問：該次購買那種毒品？）海
      洛因，... 時間約是99年9 月30日，地點在板橋區華江橋
      下，（問：該次你給被告多少錢？）1 萬8 千元，... （
      問：被告該次給你多少海洛因？）1 錢等語甚詳（見偵查
      一卷第204 至205 頁）。
    (2)被告持用之門號0000000000號行動電話，與證人李承翰持
      用之0000000000號行動電話於99年9 月30日凌晨4點6分之
      通話內容如下：
      李承翰：我在華中橋這裡！臺北果菜市場這裡！
      連進域：這樣我們約到華江橋！
      此有前述通訊監察錄音譯文在卷可稽（見偵查一卷第211
      頁），又為被告所不爭，可見被告確於99年9 月30日與李
      承翰相約於華江橋見面，且核與證人李承翰所述與被告相
      約於上開時間、地點進行海洛因交易等情相符，所述顯然
      信而有徵。
    (3)被告雖以：若李承翰前於99年9 月25日向其購買海洛因尚
      未付款，其斷無於99年9 月30日再次出售海洛因予李承翰
      之可能云云為辯。然證人李承翰於99年11 月2日經檢察官
      逐一提示各日通訊監察錄音譯文訊以是否於各該日期均與
      被告為交易毒品時，僅就附表三編號一1、2所示交易為肯
      定之指述（見偵查一卷第203至205頁），業如前述，顯非
      自始有意設詞誣陷，而一概指述被告販賣涉有多次販賣毒
      品罪嫌，堪信證人李承翰所述係基於其親自見聞所為，與
      事實相符。況毒品交易之價金交付條件、方式，本因出賣
      人、買受人之交易習慣、私人交情、各次交易情形而有差
      異，如前所述，故證人李承翰所述取毒、付款經過各節，
      尚無與常情相悖之情形，被告空言否認證人李承翰所述，
      亦非可採。
    3.綜上所述，足認被告分別於99年9 月25日、同年9 月30日
      與李承翰以電話聯絡交易海洛因事宜後，分別以四分之一
      錢5000元、1錢18000元之價格，於犯罪事實欄一（一）所
      示時地，出售海洛因予李承翰無訛。
（二）事實欄一（二）部分（即附表三編號二所示於99年10月7
      日出售海洛因予陳敏華部分），有下列證據可證：
    1.被告於如事實欄一（二）所示時地交付第一級毒品海洛因
      予證人陳敏華並向其收取2500元之款項等事實，業據證人
      陳敏華於檢察官訊問時具結證稱：（問：99年10月7 日，
      你向連進域購買何毒品? ）海洛因；（問：交易的時間及
      地點? ）交易的地點是在臺北縣板橋市○○路附近的全家
      利商店那邊，時間是晚上8 、9 點；（問：該次你給連進
      域多少錢? ）2500元；（問：該次連進域給你多少海洛因
      ? ）俗稱「81」，就是八分之一錢的海洛因等語甚詳（見
      偵查一卷第181 頁）。並於原審證稱：（問：提示99年度
      偵字第14198號卷第191頁10月7日20時14分44秒、21時1分
      32秒譯文，是否你與連進域的通話內容？）是；（問：你
      在譯文中向連進域提及你要高跟鞋，是否指海洛因？）是
      ；「（問：譯文中連進域問到，你要多少錢給他，你回答
      說2500元，是否是指要以2500元向連進域購買海洛因？）
      是。；（問：提示99年度偵字第14198號卷第191頁21時28
      分16秒、21時32分10秒、21時37分6 秒譯文，是否你與連
      進域的通話內容？）是；（問：譯文提到，約在全家72號
      ，是否指板橋區○○路72號的全家便利商店？）是。；（
      問：譯文中你提到，你到全家了，所以當天有見面？）是
      ，我有拿2500元給連進域，我也有拿到八分之一錢海洛因
      。」等語屬實（見原審卷第214至216頁）。所述前後相符
      ，未有矛盾，自足採信。
    2.被告使用之門號0000000000號行動電話，與證人陳敏華之
      0000000000號行動電話於99年10月7日之通話內容如下：
      99年10月7日晚間20時14分：
        陳敏華：我要那個啦，我要高跟鞋。
        連進域：好。
      99年10月7日晚間21時1分：
        連進域：他那邊多少錢要給我？
        陳敏華：兩千五呀！
      99年10月7日晚間21時32分：
        陳敏華：我已經在全家門口了呀！
      此有前述通訊監察錄音譯文在卷可稽（見偵查一卷第 191
      、192 頁），足見證人陳敏華於前述通話時一再向被告表
      示要「高跟鞋」，復於被告向之詢問要給其多少錢時回答
      「2500」，嗣被告並應允約定會面地點，且被告亦自承上
      開通話內容係「高跟鞋」係指第一級毒品海洛因（見原審
      卷215頁、本院卷第91 頁背面），核與上開證人陳敏華所
      證被告出售毒品之情節相符，堪信為真實。
    3.被告販賣附表三編號二所示海洛因後，為警於99年10月29
      日查扣剩餘之粉末12包，經送法務部調查局檢驗之結果，
      均檢出含有第一級毒品海洛因成分，此有該局濫用藥物實
      驗室99年12月10日調科壹字第09923027680 號鑑定書在卷
      可參（見99 年度偵字第15000 號偵查卷「下稱偵查二卷」
      第197頁）。
    4.證人陳敏華前為被告同居女友，業據被告供述甚詳（見本
      院卷第65頁），證人陳敏華亦稱：生小孩時欠被告1 萬多
      元（見原審卷第216 頁），顯見二人關係匪淺，證人陳敏
      華自無故意設詞誣陷被告之理。且證人陳敏華於原審經檢
      察官詰問之初，猶有意迴護被告，而改稱：之前因為提藥
      ，才那樣說，都是被告請其海洛因，沒有向被告買云云（
      見原審卷第214 頁背面）；嗣經檢察官於原審詰問時，提
      示偵查一卷第191 頁之通訊監察錄音譯文內容，證人陳敏
      華始如實證述：當天與被告相約於新北市○○區○○路72
      號之全家便利商店見面，其以2500元向被告購買海洛因等
      情明確，並自承通話時所稱朋友要趕回南部，是為了要被
      告快一點（見原審卷第215 頁正、背面），故證人陳敏華
      於原審經檢察官提示通訊監察錄音譯文後所述內容與其於
      檢察官訊問時所述大致相符，堪信屬實。況證人陳敏華於
      偵查中經檢察官逐一提示多日之通訊監察錄音譯文，並分
      別訊以各該日期被告有無販售毒品之事時，證人陳敏華並
      非就各次通話均虛妄指證被告有販售毒品，此有檢察官99
      年10月27日訊問筆錄可按（見偵查一卷第181、182頁），
      足認證人陳敏華於檢察官訊問及原審所述：於附表三編號
      二所示時間、地點向被告購毒等情，並非故意設詞誣攀，
      且其僅就親身見聞之事指述上情，堪信屬實。
    5.證人陳敏華警詢時雖一度證稱：二人交易毒品地點均為新
      北市○○區○○路其哥哥住處云云（見偵查二卷第19、20
      頁），被告亦辯稱99年10 月7日當天並未與證人陳敏華在
      新北市○○區○○路附近之全家便利商店碰面云云。然依
      卷附被告與陳敏華於99年10 月7日21時28分16秒及21時32
      分10秒通訊監察錄音譯文內容以觀，被告與證人陳敏華當
      日通訊目的，主要係為確認如何到達雙方所約定之會面地
      點即新北市○○區○○路附近之全家便利商店；且經檢察
      官及原審分別提示當日通訊監察錄音譯文，供證人陳敏華
      確認其二人通訊內容後，證人陳敏華就當日其與被告見面
      地點均答稱：係新北市○○區○○路附近之全家便利商店
      處等語甚詳（見偵查一卷第180頁背面、181頁），是被告
      、證人陳敏華於附表三編號二所示時間之見面地點應以證
      人陳敏華於檢察官訊問及原審所述為據，被告空言辯稱未
      於附表三編號二所示時地與陳敏華見面云云，不足採信。
    6.另證人陳敏華於99年9 月7 日8 時14分與被告通話時，曾
      表示「要不然我打給俊龍，你跟俊龍講一下，先叫俊龍借
      我一下那個」等語（見偵查一卷第191 頁），然該通訊監
      察錄音內容所示證人陳敏華要被告與向俊龍拿取何物、取
      物之目的為何等相關語意，均屬未明，自無從憑此即謂證
      人陳敏華斯時無資力向被告購毒，而為有利被告之認定。
      又證人陳敏華雖於原審自承：曾於99年4 月生小孩時積欠
      被告1 萬餘元等語，然此欠款不惟與毒品交易無涉，且毒
      品交易之價金支付方式，本因交易習慣、交易相對人關係
      之親疏遠近，而有差異，業如前述，被告既自承與陳敏華
      於附表三編號二所示之時為同居男女友之關係，關係匪淺
      ，則被告以與陳敏華間之債務關係，主張不可能再出售毒
      品予陳敏華，顯非必然，故不足為有利被告之認定。
    7.綜上所述，被告確於99年10 月7日與陳敏華以電話聯絡交
      易海洛因事宜後，以八分之一錢2500元之價格，於犯罪事
      實欄一（二）所示時地，出售海洛因予陳敏華，堪信屬實
      。
（三）事實欄一（三）部分（即附表一所示轉讓第一級毒品予蔡
      順吉部分）：
      此部分事實，業據被告於原審及本院坦承不諱，並據證人
      蔡順吉於檢察官訊問時具結證述：99年9 月30日被告在其
      新北市○○區○○路1 段138 號住處，無償提供海洛因約
      0.45公克（約八分之一錢），...99 年10月1 日，在同址
      住處向被告取得約0.45公克（約八分之一錢）之海洛因，
      沒有付錢，...99 年10月5 日在同址向被告取得海洛因約
      0.12公克，沒有付錢等情甚詳（見偵查一卷第237、238頁
      ），且有被告持用0000000000號行動電話與蔡順吉持用之
      0000000000號行動電話於99年9月30日、99年10月1日、99
      年10 月5日三日密切通聯相約見面之通訊監察錄音譯文在
      卷可按（見偵查一卷第98、101、104、105、116、118 頁
      ），核與被告前述任意性自白相符，益見證人蔡順吉於檢
      察官訊問時所述：被告於上開時地轉讓如附表一所示海洛
      因三次等情非虛。
（四）事實欄一（四）部分（即附表二所示販賣第二級毒品予謝
      永泉部分）：
    1.被告分別於99年9 月15日、同年9 月24日、同年9 月29日
      出售甲基安非他命予謝永泉等情，有下列證據可證：
    (1)被告於附表二所示時地交付如附表二所示數量之甲基安非
      他命予證人謝永泉，並向其收取附表二所示價金等事實，
      業據證人謝永泉於檢察官訊問時具結證述：（問：99年9
      月15日向連進域購買毒品? ）對；（問：當時購買那一種
      毒品? ）安非他命；（問：該次交易的時間及地點？）時
      間在99年9 月15日下午，地點在我臺北縣汐止市○○街74
      號2樓的住處樓下；（問：該次你給連進域多少錢？）6千
      元；（問：該次連進域給你多少安非他命？）4 克；（問
      ：99年9 月24日，你有無向連進域，購買毒品？）有，這
      次有買了4 克的安非他命；（問：該次交易的時間及地點
      ？）時間在99年9月24日晚上，地點也是在我臺北縣汐止
      市○○街74號2 樓的住處樓下；（問：該次你給連進域多
      少錢？）也是6千元；（問：99年9月29日，你有無向連進
      域，購買毒品？）這次連進域賣了2 克的安非他命給我；
      （問：該次交易的時間及地點？）時間在99年9 月29日晚
      上，地點也是在我臺北縣汐止市○○街74號2 樓的住處樓
      下。通常連進域都是晚上來找我，很少白天來的；（問：
      該次你給連進域多少錢？）3 千元；（問：該次連進域給
      你多少安非他命?）2公克等語明確（見偵查一卷第224 、
      225頁）；並於原審證稱：（問：提示99年度偵字第14198
      號卷第218頁99年9 月15日9時59分24秒通訊監察譯文，是
      否你與被告的通話？）是；（問：你的綽號是否為『胖哥
      』？電話為0000000000？）是；（問：該則譯文內容的意
      思為何？譯文中你提到你身上還有那個可以拿嗎，是指什
      麼東西？）是指安非他命；（問：譯文提到，被告有問你
      ，你要「尾仔」，你回答他，「磨仔」，是何意？）我忘
      記了，安非他命也是可以放在煙裡面；（問：後來是用多
      少錢向連進域買多少公克的安非他命？）忘記多少了；（
      問：提示上開卷第225 頁證人偵查筆錄，你偵查中是回答
      以6000 元買4克安非他命，是否如此？）是；（問：提示
      偵查一卷第219 頁0000000000號行動電話於21時12分45秒
      、22時24分42秒通訊監察譯文，這三則是否你與被告的通
      話內容？）是；（問：內容意旨為何？）要向連進域拿安
      非他命；（問：該次是拿多少錢多少公克的安非他命？）
      我忘記了，我之前講過了；（問：提示上開卷第224 頁證
      人偵查筆錄，你說該次是拿6000 元買4克安非他命，是否
      如此？）是；（問：提示上開卷第220 頁0000000000號行
      動電話通訊監察譯文，是否你與被告的通話內容？）是；
      （問：該次是否也是拿安非他命？）是；（問：是否記得
      拿多少錢、多少公克的安非他命？）我忘記了；（問：提
      示上開卷第225 頁證人偵查筆錄，你於偵查中是說，該次
      是以3000 元拿2公克安非他命，是否如此？）是等語甚詳
      （見原審卷第210至213頁），所述毒品交易各節大致相符
      ，堪以採信。
    (2)被告使用之門號0000000000號行動電話，與證人謝永泉之
      0000000000號行動電話於99年9 月15日、同年9 月24日、
      同年9 月29日之通話內容如下：
    99年9月15日9時59分：
      謝永泉：你在哪？
      連進域：我在你附近而已！
      謝永泉：附近？你身上還有那個...可以拿嗎？
      連進域：沒有了耶，我這邊都沒有了耶！
      謝永泉：攏無半項？
      連進域：不過我下去桃園拿就有了！
      謝永泉：我現在只需要一點點就好了！就一個妹仔要的！
      連進域：好阿！有啦！我那邊湊一湊有啦！
      謝永泉：先跑一趟啦！
      連進域：好阿！
      謝永泉：拜託耶！
      連進域：你在家嗎？
      謝永泉：對！
      連進域：那個...要尾仔還是...
      謝永泉：磨仔你知道嗎?
      連進域：我知阿！要弄在尾仔還是要放在煙裡面的？
      謝永泉：弄煙裡面啦！都可以啦！
      連進域：好，那我幫你弄一弄之後幫你送過去！
      謝永泉：好好好！謝謝！
    99年9月24日晚間20時10分：
      謝永泉：你9點多可以來找我一下嗎？
      連進域：九點多喔？現在幾點？
      謝永泉：現在八點。
      連進域：好、好。
    99年9月24日晚間21時12分：
      連進域：我要從桃園回去你那裡了！
      謝永泉：你現在在哪？
      連進域：桃園！
      謝永泉：喂？
      連進域：我現在剛拿到而已！
      謝永泉：嗯，嗯！
      連進域：我過去你那！
      謝永泉：你現在要回來嗎？
      連進域：對！
      謝永泉：那我回家去等你嗎？
      連進域：對！
      謝永泉：喔，好！
    99年9月24日晚間22點24分：
      謝永泉：到了嗎？
      連進域：到派出所了，你再2分鐘下來開門。
    99年9月29日下午13時19分：
      謝永泉：你到了沒？
      連進域：我現在下高速公路了！
      謝永泉：下高速公路了喔！
      連進域：對！下派出所這一個！
      謝永泉：喔！
      連進域：你等等馬上就要開門了
      謝永泉：好好！
      此有各該通訊監察錄音譯文在卷可稽（見偵查一卷第218
      至220 頁），且為被告所不爭，核與證人謝永泉所證被告
      各次與之見面、出售甲基安非他命之時間、地點相符。參
      以，證人謝永泉係由檢察官提示相關之通訊監察譯文，並
      就被告於各該日期有無販售毒品之事逐一連續自由主動陳
      述，依其證述內容觀之，亦非就各日期均一概指證被告販
      售毒品，並無故意設詞構陷之情形，是證人謝永泉於偵審
      中指證各節，堪信與事實相符。
    (3)被告為附表二所示犯行後，為警於99年12月29日查扣持有
      剩餘之白色晶體10包，經送內政部警政署刑事警察局檢驗
      之結果，均檢出含有第二級毒品甲基安非他命成分，亦有
      該局99年11月23日刑鑑字第0990161134號鑑定書附卷可參
      （見偵查一卷第252 頁），且有該等含甲基安非他命成分
      之晶體10包扣案可資佐證。
    (4)被告雖就前述99年9 月15日9 時59分通訊監察錄音譯文，
      有關證人謝永泉於通話中詢問被告稱：「你身上有那個…
      可以拿嗎？」，經被告回稱：「那個…要尾仔還是…」後
      ，答以「磨仔你知嗎？」，被告即應允稱：「好，那我幫
      你弄一弄後幫你送過去部分，辯稱：該對話內容係證人謝
      永泉向其索取第二級毒品「大麻」云云（見本院卷第65、
      92頁）。然上述通話內容確係證人謝永泉向被告索取「第
      二級毒品」等情，既為被告所不爭，且依該對話內容觀之
      ，二人就交易標的以暗語討論後，證人謝永泉就交易標的
      表示「都可以啦」，被告亦允之「我弄一弄之後幫你送過
      去」，顯見該次毒品交易標的內容，應以二人嗣後見面時
      ，被告實際交付之毒品種類為準。是被告徒以：證人謝永
      泉所述向其購買安非他命等情，與電話中所述大麻等詞不
      符云云，否認犯罪，並非可採。參以，該次通話後，被告
      確於附表二編號1 所示時間地點出售甲基安非他命予證人
      謝永泉等情，業據證人謝永泉於檢察官訊問及原審證述屬
      實，前後一致，未有矛盾，如前所述，益見該次二人見面
      交易毒品之標的確為甲基安非他命無誤。又證人謝永泉指
      證被告如附表二所示之販賣甲基安非他命犯行，與卷存通
      訊監察錄音譯文二人相約見面之客觀事證相符，亦如前述
      ，是被告單以上述通訊監察譯文二人討論之交易標的並未
      指明係甲基安非他命，即謂證人謝永泉指證其販賣甲基安
      非他命，不足採信云云，難認有據。至被告於原審雖辯稱
      ：上述通話內容係為打麻將始相約見面云云，然上開99年
      9月24日20時10分8秒、21時12分45秒通訊監察錄音譯文，
      被告與證人謝永泉之通訊內容均為確認雙方會面之時間及
      地點，並據被告答稱：「我現在剛拿到而已。」等語，均
      未提及相關債務清償或打麻將等事宜，是所辯無足採信。
    2.綜上所述，依上開電話聯繫情形與證人謝永泉所述交易甲
      基安非他命之時間密接、相符以觀，被告先後於附表二所
      示時間、地點，以附表二編號1 至3 所示之交易數量及價
      格，出售甲基安非他命予證人謝永泉等情，堪以認定。
（五）非法毒品係政府嚴予查緝之違法行為，非可公然為之，且
      不論是以何形式包裝，均可任意分裝或增減其分量，而每
      次買賣之價量，亦隨雙方關係之深淺、當時之資力、需求
      程度及對行情之認知等因素，機動的調整，因之販賣之利
      得，除經坦承犯行，或價量均達到明確外，委難查得實情
      ，職是之故，縱未確切查得販賣賺取之實際差價，但除別
      有事證，足認係按同一價格轉讓或未收取價金，確未牟利
      外，尚難執此認非法販賣之事證有所不足，致知過坦承者
      難辭重典，飾詞否認者反得逞僥倖，而失情理之平；且海
      洛因、甲基安非他命等毒品價格非低，取得不易，凡為販
      賣犯行者，苟無利可圖，應無甘冒被查緝法辦重刑之危險
      ，平白無端義務為該買賣之工作，是其自有從中賺取買賣
      差價牟利之意圖，應屬合理之認定。被告雖矢口否認有附
      表二、三所示販賣甲基安非他命及海洛因等犯行，致無從
      確認其實際利潤，然查被告一經李承翰、陳敏華、謝永泉
      等人撥打電話以暗語詢問購毒之事，被告即予應允，並相
      約見面再談，嗣並果依約見面交易毒品，收取價金，業如
      前述，若非有利可圖，被告何以甘冒重刑風險，將自己購
      得之毒品（無證據證明係意圖轉售營利而購入）價賣他人
      ？堪信被告出售附表二、三所示甲基安非他命、海落因予
      謝永泉、李承翰、陳敏華之時，確有賺取價差牟利之意圖
      。且上開事實，業據證人謝永泉、李承翰、陳敏華分別於
      檢察官訊問時或原審具結證述明白，被告聲請再就同一待
      證事實再行傳訊證人謝永泉、陳敏華（見本院卷第38頁聲
      請調查證據狀），已無必要，附此說明。至附表一部分，
      因證人蔡順吉自始證述被告未取價金等情甚詳，無足認定
      附表一所示之交毒行為亦涉販賣犯行，乃屬當然，附此說
      明。
（六）綜上所述，被告所辯，均屬事後卸責之詞，不足採信。本
      件事證明確，被告上開犯行均堪認定。
三、論罪科刑及上訴有無理由
（一）按海洛因、甲基安非他命分屬毒品危害防制條例第2 條第
      2 項第1 款及第2 款所定之第一級毒品及第二級毒品，不
      得非法販賣及轉讓。被告如事實欄一（一）、（二）所示
      販賣海洛因犯行，核係分別犯附表三所示之毒品危害防制
      條例第4條第1項之販賣第一級毒品罪；又如事實欄一（三
      ）所示之轉讓海洛因犯行，核均係犯附表一所示之毒品危
      害防制條例第8條第1項之轉讓第一級毒品罪（各次轉讓數
      量均未逾毒品危害防制條例第8條第6 項所定之數量淨重5
      公克）；又如事實欄一（四）所示販賣甲基安非他命犯行
      ，核均係犯附表二所示之毒品危害防制條例第4條第2項之
      販賣第二級毒品罪。被告各次販賣或轉讓毒品前後持有毒
      品之低度行為，應分別為其販賣、轉讓之高度行為所吸收
      ，均不另論罪。又被告如事實欄所示之犯罪科刑執行情形
      ，有本院被告前案紀錄表在卷可按，其於受有期徒刑之執
      行完畢後，五年以內故意再犯本件有期徒刑以上之各罪，
      均為累犯，各依刑法第47條第1 項規定，加重其刑，惟所
      犯販賣第一級毒品罪之法定本刑為死刑或無期徒刑部分，
      依法不得加重，僅就處無期徒刑者得併科之罰金刑部分，
      加重其刑；又所犯販賣第二級毒品罪之法定本刑為無期徒
      刑部分，依法亦不得加重。又被告上開各項犯行，其行為
      各別，犯意互殊，應予分論併罰。復按販賣第一級毒品罪
      之法定刑為「死刑或無期徒刑；處無期徒刑者，得併科新
      臺幣二千萬元以下罰金」，然販賣第一級毒品之原因動機
      不一，犯罪情節未必盡同，或有大盤毒梟者，亦有僅中、
      小盤者，甚或僅係吸毒者同儕間為求互通有無之有償販賣
      小額得利者，是不同販賣行為造成危害社會之程度自然有
      異，法律科處此類犯罪刑罰，依其法定最低本刑衡之，不
      可謂不重；於此情形，倘依其情狀處以有期徒刑，即足以
      懲儆，並可達防衛社會之目的者，自非不可依客觀之犯行
      與主觀之惡性二者考量其情狀，是否有可憫恕之處，適用
      刑法第59條規定酌量減輕其刑，期使個案裁判之量刑，能
      斟酌至當，符合比例原則。查被告如附表三所示販賣海洛
      因予李承翰二次、予陳敏華一次等犯行，各次販賣毒品數
      量分別僅四分之一錢、一錢、八分之一錢，數量非鉅，且
      各次販賣所得財物亦僅5000元、18000元及2500 元之譜，
      其各次犯罪情節就主、客觀言，均非重大，如分別量處法
      定最低度刑無期徒刑，均嫌過重，足認情輕法重，堪以憫
      恕，爰就所犯附表三所示之販賣第一級毒品罪三罪，均依
      刑法第59條規定酌予減輕其刑，並均先加重後減輕之。又
      毒品危害防制條例第17條第2 項規定：「犯第四條至第八
      條之罪，於偵查及審判中均自白者，減輕其刑」，然被告
      就附表二、三所示販賣第二級、第一級毒品罪部分，始終
      否認犯罪，自無適用該規定減刑之餘地。至被告雖於原審
      及本院坦承附表一所示之轉讓第一級毒品犯罪，然被告於
      99年11月26日檢察官訊問時，經檢察官逐一提示被告於99
      年9月30日、99年10月1日、99年10月5日以所持用之00000
      00000號行動電話與蔡順吉持用之0000000000 號行動電話
      聯繫之通訊監察譯文，逐一訊以被告是否交付毒品予蔡順
      吉、是否收取價金，均據被告供稱：沒有交付毒品，也未
      向之收取價金等語，經檢察官再詢以「是否承認犯轉讓第
      一級毒品罪」時，被告亦明確答稱「不承認，第一級我都
      自己用」等語（見偵查一卷第250 頁），足見檢察官就附
      表一所示轉讓第一級毒品部分，已逐一提示相關事證，予
      被告答辯、說明之機會，是被告就此並非無自白機會，詎
      其仍明確表示否認該部分轉讓第一級毒品犯行，自無從依
      毒品危害防制條例第17條第2 項規定減刑。被告及其選任
      辯護人主張：被告於原審及本院均坦承轉讓海洛因予蔡順
      吉之犯行，但警詢及檢察官訊問時未就此實質偵訊，故無
      從於偵查中自白，仍應依毒品危害防制條例第17條第2 項
      規定減刑云云，難認有據，附此說明。
（二）撤銷改判部分：
    1.被告於附表三編號一所示時地販賣海洛因予李承翰二次（
      即犯罪事實欄一（一））部分，除證人李承翰於檢察官訊
      問時之證述外，並有被告與李承翰於各該日期之密切電話
      聯繫之通訊監察錄音譯文可參，互核相符，堪信證人李承
      翰所述屬實，業如前述。原審未為詳究，遽以證人李承翰
      所述與常情不符，且除該證人指述外，別無其他補強證據
      可資佐證，因認證人李承翰指證各節與常情不符，不能證
      明此部分犯罪，而就被告被訴販賣海洛因予李承翰二次部
      分，為無罪之諭知，自有未洽。檢察官上訴指摘原判決關
      於此無罪部分不當，為有理由，應由本院就原判決無罪部
      分，撤銷改判。
    2.原審就附表三編號二所示被告販賣海洛因予陳敏華之犯行
      論以販賣第一級毒品罪，予以論罪科刑，固非無見。然按
      販賣第一級毒品罪之法定刑為「死刑或無期徒刑；處無期
      徒刑者，得併科新臺幣二千萬元以下罰金」，查被告販賣
      海洛因予陳敏華之數量僅0.45公克（約八分之一錢），所
      得僅2500元，就其主客觀犯罪情節而言，若依其法定最低
      本刑衡之，猶嫌過重，足認情輕法重，堪以憫恕，原判決
      未審究不同程度之販賣第一級毒品犯行危害社會程度之差
      異，而未適用刑法第59條規定，酌予減輕其刑，容有未合
      。被告執此上訴，指摘原判決不當，為有理由。又被告上
      訴意旨另執前詞，否認犯罪，辯稱：其提供毒品予陳敏華
      均係原價轉讓云云，雖無可取，業如前述，然原判決關於
      犯罪事實欄一（二）部分（即附表三編號二部分），既有
      前述可議之處，自應由本院就原判決關於販賣第一級毒品
      （予陳敏華）及所定執行刑部分，撤銷改判。
    3.爰審酌毒品對於國民身心健康戕害甚鉅，被告正值青壯，
      竟以販賣毒品之方式牟取不法利益，及其犯罪動機、目的
      、手段、與毒品買受人之關係、如附表三所示之販賣次數
      、數量等情節，且犯罪所得非高等一切情狀，分別量處如
      附表三所示之刑。附表三所示販賣第一級毒品所得，雖均
      未扣案，仍均依毒品危害防制條例第19條第1 項前段規定
      ，分別宣告沒收，如全部或一部不能沒收時，各以其財產
      抵償之。至扣案之門號為0000000000號行動電話機具1 支
      ，係供被告聯絡販賣第一級毒品所用之物，且為被告所有
      ，業經其供明在卷，爰依毒品害防制條例第19條第1 項之
      規定，於附表三所示各罪宣告沒收。又上開行動電話機具
      使用之0000000000號門號SIM 卡，雖係被告持以聯絡交易
      對象所用之物，然依卷附之使用者基本資料，其登記租用
      人為蕭蔚翎，依現存卷證，不能認係被告所有，不予宣告
      沒收。又扣案之第一級毒品海洛因12包（合計驗餘淨重7.
      45克，保管字號為臺灣士林地方法院檢察署99年度保管字
      第4924號）係被告犯附表三編號二所示販賣第一級毒品罪
      後所餘之第一級毒品，爰依毒品害防制條例第18條第1 項
      前段之規定，於附表三編號二所示之罪，諭知沒收銷燬。
      至扣案之大型分裝袋10個、分裝夾鏈袋120個、現金32000
      元、氟硝西泮藥丸3顆、電子磅秤1臺、玻璃球2 顆、玻璃
      管1支及內含門號為0000000000、0000000000號SIM卡之行
      動電話2 具等物，或無證據證明為被告連進域所有，或無
      證據證明為供上開犯罪所用或所得之物，均不另為沒收之
      諭知。
（三）有罪上訴駁回部分：
      原審就被告如附表一所示之轉讓海洛因予蔡順吉（依轉讓
      毒品加重其刑之數量標準第2條第1項第1 款規定，各次轉
      讓數量均未逾毒品危害防制條例第8條第6項所定之數量淨
      重5 公克）、及附表二所示販賣甲基安非他命予謝永泉部
      分，適用毒品危害防制條例第4條第2項、第8條第1項、第
      11 條第2項、第18條第1項前段、第19條第1項，刑法第11
      條、第47條第1 項等規定，論以轉讓第一級毒品罪、販賣
      第二級毒品罪，審酌被告轉讓第一級毒品及販賣第二級毒
      品，助長社會不良風氣，戕害國民身心健康，惟於原審坦
      承轉讓第一級毒品犯行，並參酌其販賣第二級毒品之數量
      、所得金額、轉讓第一級毒品之數量，及其品行、犯罪之
      動機、目的、手段、生活狀況、智識程度及所生損害等一
      切情狀，分別量處如附表一、二所示之刑，且說明：(1)扣
      案之門號為0000000000號行動電話機具1 支，係供聯絡販
      售及轉讓對象之用，為轉讓海洛因及販賣甲基安非他命所
      用之物，且為被告所有，業經其供明在卷，依毒品害防制
      條例第19條第1 項之規定，分別於所犯如附表一、二所示
      各罪宣告沒收之；又上開行動電話機具所使用之00000000
      00號門號SIM卡1枚，雖係被告持以聯絡交易對象所用之物
      ，然依卷附之使用者基本資料所載，其登記租用人為蕭蔚
      翎，是依卷內現存證據，尚難認為被告所有之物，不予宣
      告沒收。(2)未扣案如附表二所示販賣甲基安非他命所得價
      金，，均依毒品危害防制條例第19條第1 項規定於附表二
      所示各罪宣告沒收，如全部或一部不能沒收時，各以其財
      產抵償之。扣案如附表二編號3 所示之第二級毒品甲基安
      非他命10包（合計驗餘總純值淨重38. 87公克，保管字號
      為臺灣士林地方法院100年度保字第146號）係被告為附表
      二編號3 所示販賣第二級毒品犯行後所餘之物，爰依毒品
      害防制條例第18條第1項前段之規定於附表二編號3所示之
      罪諭知沒收銷燬。(4)至扣案之大型分裝袋10個、分裝夾鏈
      袋120個、現金32000元、氟硝西泮藥丸3顆、電子磅秤1臺
      、玻璃球2顆、玻璃管1支及內含門號為0000000000、0000
      000000號SIM卡之行動電話2具等物，或無證據證明為被告
      所有，或無證據證明為供犯上開各罪所用或所得之物，均
      不另為沒收之諭知。(5)檢察官雖認被告有販賣毒品之犯罪
      習慣而依刑法第90條第1 項之規定聲請諭知刑前強制工作
      ，然保安處分係針對受處分人將來之危險性所為之處置，
      以達教化、治療之目的，為刑罰之補充制度，我國現行刑
      法採刑罰與保安處分雙軌制，係在維持行為責任之刑罰原
      則下，為協助行為人再社會化之功能，以及改善行為人潛
      在之危險性格，期能達成根治犯罪原因、預防犯罪之特別
      目的，是保安處分中之強制工作，旨在對嚴重職業性犯罪
      及欠缺正確工作觀念或無正常工作因而犯罪者，強制其從
      事勞動，學習一技之長及正確之謀生觀念，使其日後重返
      社會，能適應社會生活；刑法第90條第1 項規定：有犯罪
      之習慣或以犯罪為常業或因遊蕩或懶惰成習而犯罪者，得
      於刑之執行完畢或赦免後，令入勞動場所，強制工作。即
      係本於保安處分應受比例原則之規範，使保安處分之宣告
      ，與行為人所為行為之嚴重性、行為人所表現之危險性及
      對於行為人未來行為之期待性相當之意旨而制定，而由法
      院視行為人之危險性格，決定應否令入勞動處所強制工作
      ，以達預防之目的，最高法院94年度臺上字第6519號判決
      要旨可資參照；又刑法第90條第1 項所稱之「有犯罪習慣
      」，與「有犯罪前案紀錄」不同，而是指犯罪已成為其日
      常之慣性行為而言（最高法院73年度臺上字第981 號判決
      參照）；查被告固有多次毒品危害防制條例前科，有本院
      被告前案紀錄表在卷可參，素行不佳，且本件販賣毒品犯
      行雖逾四次，但販賣對象不多，又各次販賣所得金額亦不
      高（均未逾20000 元），尚難認其有犯罪習慣，是依比例
      原則，綜合其所表現之危險性及對其未來之期待性等情以
      觀，因認對其所為刑之宣告與所犯罪名已屬相當，並足收
      儆懲之效，尚無另宣告強制工作以預防矯治其社會危險性
      之必要，爰不另諭知於刑之執行前令入勞動場所強制工作
      。經核其認事用法並無違誤，量刑亦稱允當。被告上訴意
      旨仍執陳詞，否認附表二所示之販賣第二級毒品犯行，並
      以原判決關於附表一所示轉讓第一級毒品部分未依毒品危
      害防制條例第17條第2 項規定減輕其刑，指摘原判決不當
      ，經查被告如附表二所示販賣第二級毒品犯行之事證明確
      ，業如前述，且其就附表一所示轉讓第一級毒品部分，未
      曾於偵查中自白犯罪，甚而於檢察官逐一提示各該事證訊
      問時，仍否認此部分犯行，並非無機會於偵查時自白，無
      從依毒品危害防制條例第17條第2 項規定減輕其刑。是被
      告執前詞指摘原判決關於轉讓第一級毒品、販賣第二級毒
      品部分不當，為無理由，應予駁回。
據上論斷，應依刑事訴訟法第368條、第369條第1項前段、第364
條、第299條第1項前段，毒品危害防制條例第4條第1項、第2 項
、第8條第1項、第11條第2項、第18條第1項前段、第19條第1 項
，刑法第11條、第59條、第47條第1項，判決如主文。
本案經檢察官楊秀琴到庭執行職務。
中    華    民    國   100    年    10    月    7     日
                  刑事第七庭審判長法  官  溫耀源
                                  法  官  張傳栗
                                  法  官  朱瑞娟
以上正本證明與原本無異。
如不服本判決，應於收受送達後10日內向本院提出上訴書狀，其
未敘述上訴之理由者並得於提起上訴後10日內向本院補提理由書
（均須按他造當事人之人數附繕本）「切勿逕送上級法院」。
                                  書記官  郭家慧
中    華    民    國   100    年    10    月    11    日
附表一（轉讓第一級毒品部分）：
┌─────┬──┬──────┬────┬───┬─────────┐
│受轉讓人  │    │            │        │      │                  │
│（綽號）  │編號│   時  間   │  地點  │ 數量 │  原判決主文      │
│＊        │    │            │        │(公克)│                  │
│持用之電話│    │            │        │      │                  │
│號碼      │    │            │        │      │                  │
├─────┼──┼──────┼────┼───┼─────────┤
│蔡順吉    │ 1  │99年9 月30日│新北市板│0.45  │連進域轉讓第一級毒│
│（順吉仔）│    │8時4分以後之│橋區四川│      │品，累犯，處有期徒│
│＊        │    │某時        │路1 段  │      │刑壹年陸月；扣案之│
│0000000000│    │            │138 號25│      │門號0000000000號行│
│          │    │            │室      │      │動電話機具壹支（保│
│          │    │            │        │      │管字號：臺灣士林地│
│          │    │            │        │      │方法院100 年度保字│
│          │    │            │        │      │第146號）沒收。   │
│          ├──┼──────┼────┼───┼─────────┤
│          │ 2  │99年10月1日 │同上    │0.45  │連進域轉讓第一級毒│
│          │    │晚間10時28分│        │      │品，累犯，處有期徒│
│          │    │以後之某時  │        │      │刑壹年陸月；扣案之│
│          │    │            │        │      │門號0000000000號行│
│          │    │            │        │      │動電話機具壹支（保│
│          │    │            │        │      │管字號：臺灣士林地│
│          │    │            │        │      │方法院100 年度保字│
│          │    │            │        │      │第146號）沒收之。 │
│          ├──┼──────┼────┼───┼─────────┤
│          │ 3  │99年10月5日 │同上    │0.12  │連進域轉讓第一級毒│
│          │    │下午6時44分 │        │      │品，累犯，處有期徒│
│          │    │以後之某時  │        │      │刑壹年貳月；扣案之│
│          │    │            │        │      │門號0000000000號行│
│          │    │            │        │      │動電話機具壹支（保│
│          │    │            │        │      │管字號：臺灣士林地│
│          │    │            │        │      │方法院100 年度保字│
│          │    │            │        │      │第146號）沒收。   │
└─────┴──┴──────┴────┴───┴─────────┘
附表二（販賣第二級毒品部分）：
┌─────┬──┬──────┬────┬────┬─────────┐
│買受人    │    │            │        │        │                  │
│（綽號）  │編號│   時  間   │  地點  │交易數量│  原判決主文      │
│＊        │    │            │        │及價格  │                  │
│持用之電話│    │            │        │(新台幣)│                  │
│號碼      │    │            │        │        │                  │
├─────┼──┼──────┼────┼────┼─────────┤
│謝永泉    │ 1  │99年9 月15日│新北市汐│4公克   │連進域販賣第二級毒│
│（胖哥）  │    │下午某時許時│止區林森│＊      │品，累犯，處有期徒│
│＊        │    │            │街74號附│6,000元 │刑柒年陸月；扣案之│
│0000000000│    │            │近      │        │門號0000000000號行│
│          │    │            │        │        │動電話機具壹支（保│
│          │    │            │        │        │管字號：臺灣士林地│
│          │    │            │        │        │方法院100 年度保字│
│          │    │            │        │        │第146 號）沒收；未│
│          │    │            │        │        │扣案之販賣第二級毒│
│          │    │            │        │        │品所得之財物新台幣│
│          │    │            │        │        │陸仟元沒收，如全部│
│          │    │            │        │        │或一部不能沒收時，│
│          │    │            │        │        │以其財產抵償之。  │
│          │    │            │        │        │                  │
│          ├──┼──────┼────┼────┼─────────┤
│          │ 2  │99年9 月24日│同上    │4公克   │連進域販賣第二級毒│
│          │    │晚間10時24分│        │＊      │品，累犯，處有期徒│
│          │    │以後某時    │        │6,000元 │刑柒年陸月；扣案之│
│          │    │            │        │        │門號0000000000號行│
│          │    │            │        │        │動電話機具壹支（保│
│          │    │            │        │        │管字號：臺灣士林地│
│          │    │            │        │        │方法院100 年度保字│
│          │    │            │        │        │第146 號）沒收；未│
│          │    │            │        │        │扣案之販賣第二級毒│
│          │    │            │        │        │品所得之財物新台幣│
│          │    │            │        │        │陸仟元沒收，如全部│
│          │    │            │        │        │或一部不能沒收時，│
│          │    │            │        │        │以其財產抵償之。  │
│          │    │            │        │        │                  │
│          ├──┼──────┼────┼────┼─────────┤
│          │ 3  │99年9 月29日│同上    │2公克   │連進域販賣第二級毒│
│          │    │下午2 時許（│        │＊      │品，累犯，處有期徒│
│          │    │起訴書誤載為│        │3,000元 │刑柒年貳月；扣案之│
│          │    │夜間）      │        │        │第二級毒品甲基安非│
│          │    │            │        │        │他命拾包（合計驗餘│
│          │    │            │        │        │總純值淨重參捌點捌│
│          │    │            │        │        │柒公克，保管字號：│
│          │    │            │        │        │臺灣士林地方法院10│
│          │    │            │        │        │0年度保字第146號）│
│          │    │            │        │        │均沒收銷燬；扣案之│
│          │    │            │        │        │門號0000000000號行│
│          │    │            │        │        │動電話機具壹支（臺│
│          │    │            │        │        │灣士林地方法院 100│
│          │    │            │        │        │年度保字第146 號）│
│          │    │            │        │        │沒收；未扣案之販賣│
│          │    │            │        │        │第二級毒品所得之財│
│          │    │            │        │        │物新台幣參仟元沒收│
│          │    │            │        │        │，如全部或一部不能│
│          │    │            │        │        │沒收時，以其財產抵│
│          │    │            │        │        │償之。            │
│          │    │            │        │        │                  │
└─────┴──┴──────┴────┴────┴─────────┘
附表三（販賣第一級毒品部分）：
┌──┬─────┬────────┬────┬─────────┬───────────────┐
│編號│買受人    │                │        │                  │                              │
│    │＊        │   交易時間     │交易地點│交易數量          │          主     文           │
│    │持用之    │                │        │及價格（新台幣）  │                              │
│    │電話號碼  │                │        │                  │                              │
│    │          │                │        │                  │                              │
│    │          │                │        │                  │                              │
│    │          │                │        │                  │                              │
├──┼─────┼─┬──────┼────┼─────────┼───────────────┤
│ 一 │李承翰    │1 │99年9 月25日│新北市汐│海洛因1 包（四    │連進域販賣第一級毒品，累犯，處│
│    │＊        │  │凌晨3時13分 │止區國道│分之一錢），5,000 │有期徒刑拾伍年陸月；扣案之門號│
│    │0000000000│  │以後之某時  │一號公路│元（於99年10月2 日│0000000000號行動電話機具壹支（│
│    │          │  │            │汐止交流│付款）            │保管字號為臺灣士林地方法院 100│
│    │          │  │            │道下大同│                  │年度保字第146 號）沒收；未扣案│
│    │          │  │            │路附近  │                  │之販賣第一級毒品所得之財物新台│
│    │          │  │            │        │                  │幣伍仟元沒收，如全部或一部不能│
│    │          │  │            │        │                  │沒收時，以其財產抵償之。      │
│    │          │  │            │        │                  │                              │
│    │          │  │            │        │                  │                              │
│    │          │  │            │        │                  │                              │
│    │          │  │            │        │                  │                              │
│    │          │  │            │        │                  │                              │
│    │          │  │            │        │                  │                              │
│    │          │  │            │        │                  │                              │
│    │          │  │            │        │                  │                              │
│    │          ├─┼──────┼────┼─────────┼───────────────┤
│    │          │2 │99年9 月30日│新北市板│海洛因1 錢，18,000│連進域販賣第一級毒品，累犯，處│
│    │          │  │凌晨4時6分以│橋區華江│元                │有期徒刑拾伍年拾月；扣案之門號│
│    │          │  │後之某時    │橋下    │                  │0000000000號行動電話機具壹支（│
│    │          │  │            │        │                  │保管字號為臺灣士林地方法院 100│
│    │          │  │            │        │                  │年度保字第146 號）沒收；未扣案│
│    │          │  │            │        │                  │之販賣第一級毒品所得之財物新台│
│    │          │  │            │        │                  │幣壹萬捌仟元沒收，如全部或一部│
│    │          │  │            │        │                  │不能沒收時，以其財產抵償之。  │
│    │          │  │            │        │                  │                              │
│    │          │  │            │        │                  │                              │
│    │          │  │            │        │                  │                              │
│    │          │  │            │        │                  │                              │
│    │          │  │            │        │                  │                              │
├──┼─────┼─┴──────┼────┼─────────┼───────────────┤
│ 二 │陳敏華    │99年10月7 日晚間│新北市板│海洛因1 包（0.45公│連進域販賣第一級毒品，累犯，處│
│    │＊        │9時30分許       │橋區信義│克，約八分之一錢）│有期徒刑拾伍年陸月；扣案之第一│
│    │0000000000│                │路附近之│，2,500元         │級毒品海洛因拾貳包（驗餘淨重柒│
│    │          │                │全家便利│                  │點肆伍公克，保管字號為臺灣士林│
│    │          │                │商店前  │                  │地方法院檢察署99年度保管字第49│
│    │          │                │        │                  │24號）均沒收銷燬；扣案之門號09│
│    │          │                │        │                  │00000000號行動電話機具壹支（保│
│    │          │                │        │                  │管字號為臺灣士林地方法院100 年│
│    │          │                │        │                  │度保字第146 號）沒收；未扣案之│
│    │          │                │        │                  │販賣第一級毒品所得之財物新台幣│
│    │          │                │        │                  │貳仟伍佰元沒收，如全部或一部不│
│    │          │                │        │                  │能沒收時，以其財產抵償之。    │
└──┴─────┴────────┴────┴─────────┴───────────────┘
附錄本案論罪科刑法條：
毒品危害防制條例第4 條第1 項、第2 項
製造、運輸、販賣第一級毒品者，處死刑或無期徒刑；處無期徒
刑者，得併科新臺幣二千萬元以下罰金。
製造、運輸、販賣第二級毒品者，處無期徒刑或七年以上有期徒
刑，得併科新臺幣一千萬元以下罰金。
毒品危害防制條例第8 條第1 項
轉讓第一級毒品者，處一年以上七年以下有期徒刑，得併科新臺
幣一百萬元以下罰金。